臺灣彰化地方法院民事裁定
110年度監宣字第309號
聲  請  人  陳瑞福  


相  對  人  陳孝宇  



關  係  人  陳樹樂  

上列當事人間聲請監護宣告事件，本院裁定如下：
    主    文
宣告相對人陳孝宇（男、民國00年0月00日生、身分證統一編號
：Z000000000號）為受監護宣告之人。
選定聲請人陳瑞福（男、民國00年0月00日生、身分證統一編號
：Z000000000號）為受監護宣告之人之監護人。
指定關係人陳樹樂（男、民國00年0月00日生、身分證統一編號
：Z000000000號）為會同開具財產清冊之人。
聲請費用由相對人負擔。
    理    由
一、按對於因精神障礙或其他心智缺陷，致不能為意思表示或受
    意思表示，或不能辨識其意思表示之效果者，法院得因本人
    、配偶、四親等內之親屬、最近一年有同居事實之其他親屬
    、檢察官、主管機關、社會福利機構、輔助人、意定監護受
    任人或其他利害關係人之聲請，為監護之宣告，民法第14條
    第1項定有明文。另按受監護宣告之人應置監護人；法院為
    監護之宣告時，應依職權就配偶、四親等內之親屬、最近一
    年有同居事實之其他親屬、主管機關、社會福利機構或其他
    適當之人選定一人或數人為監護人，並同時指定會同開具財
    產清冊之人；法院選定監護人時，應依受監護宣告之人之最
    佳利益，優先考量受監護宣告之人之意見，審酌一切情狀，
    並注意下列事項：㈠受監護宣告之人之身心狀態與生活及財
    產狀況、㈡受監護宣告之人與其配偶、子女或其他共同生活
    之人間之情感狀況、㈢監護人之職業、經歷、意見及其與受
    監護宣告之人之利害關係、㈣法人為監護人時，其事業之種
    類與內容，法人及其代表人與受監護宣告之人之利害關係，
    同法第1110條、第1111條第1項及第1111條之1亦分別定有明
    文。
二、聲請意旨略以：聲請人為相對人之兄。相對人於民國110年6
    月5日因車禍成為植物人，致其不能為意思表示或受意思表
    示或不能辨識其意思表示效果，爰依家事事件法第10章、第
    11章之規定，聲請對其為監護宣告，並請求由聲請人擔任監
    護人；由相對人之弟陳樹樂為會同開具財產清冊之人等語。
三、聲請人主張上開之事實，業據提出戶籍謄本、診斷書為憑，
    堪信為真。又本院於110年11月9日會同醫師審驗相對人之身
    體、精神狀況，及經醫師鑑定結果，相對人因頭部外傷腦出
    血致極重度失智症，目前理解能力、表達能力及判斷能力皆
    有極重度障礙，恢復可能性低，可為監護宣告等情，有衛生
    福利部彰化醫院之成年監護鑑定書可稽，是堪認相對人因精
    神障礙或其他心智缺陷，致不能為意思表示或受意思表示，
    亦不能辨識其意思表示之效果。從而，本件聲請為有理由，
    應予准許，爰宣告相對人為受監護宣告之人。　　　　
四、本件相對人既經監護宣告，揆諸前揭規定，自應為其選定監
    護人及指定會同開具財產清冊之人。查相對人未婚無子女，
    其兄弟姊妹，均同意由聲請人、關係人陳樹樂分別擔任相對
    人之監護人、會同開具財產清冊之人等情，有聲請人提出之
    親屬系統表、同意書在卷可稽。本院審酌聲請人、關係人陳
    樹樂為相對人之兄弟，與相對人關係密切，由渠等分別擔任
    相對人之監護人、會同開具財產清冊之人，應符合相對人之
    最佳利益，爰裁定如主文第2、3項所示。　　
五、末依民法第1113條準用同法第1099條、第1099條之1之規定
    ，於監護開始時，監護人對於受監護宣告之人之財產，應會
    同關係人於2個月內開具財產清冊，並陳報法院，於開具完
    成並陳報法院前，監護人對於受監護宣告之人之財產，僅得
    為管理上必要之行為，併此指明。
六、依家事事件法第164條第2項，裁定如主文。　　　　
中　　華　　民　　國　　110 　年　　11　　月　　29　　日
                   家事法庭     法  官　施錫揮
正本係照原本作成。
如不服本裁定，應於送達後十日內向本院提出抗告狀，並繳納抗
告費新臺幣1千元。
中　　華　　民　　國　　110 　年　　11　　月　　29　　日
                                書記官　施嘉玫